【裁判字號】    99,上訴,1168
【裁判日期】    991228
【裁判案由】    毒品危害防制條例
【裁判全文】
臺灣高等法院臺南分院刑事判決        99年度上訴字第1168號
上訴人即被告  黃思涵
上列上訴人即被告因違反毒品危害防制條例案件，不服臺灣臺南
地方法院99年度訴字第1427號中華民國99年11月23日第一審判決
（起訴案號：臺灣臺南地方法院檢察署99年度毒偵字第1829號）
，提起上訴，本院判決如下：
    主  文
上訴駁回。
    理  由
一、按不服地方法院之第一審判決而上訴者，應向管轄第二審之
    高等法院為之。提起上訴，應以上訴書狀提出於原審法院為
    之。上訴書狀應敘述具體理由。第二審法院認為上訴書狀未
    敘述理由者，應以判決駁回之。刑事訴訟法361條第1項、第
    2項、第350條及第367條前段分別定有明文。而所謂不服第
    一審判決之具體理由，必係依據卷內既有訴訟資料或提出新
    事證，指摘或表明第一審判決有何採證認事、用法或量刑等
    足以影響判決本旨之不當或違法，而構成應予撤銷之具體事
    由，始克當之（例如：依憑證據法則具體指出所採證據何以
    不具證據能力，或依憑卷證資料，明確指出所為證據證明力
    之判斷如何違背經驗、論理法則）；倘僅泛言原判決認定事
    實錯誤、違背法令、量刑失之過重或輕縱，而未依上揭意旨
    指出具體事由，或形式上雖已指出具體事由，然該事由縱使
    屬實，亦不足以認為原判決有何不當或違法者（例如：對不
    具有調查必要性之證據，法院未依聲請調查亦未說明理由，
    或援用證據不當，但除去該證據仍應為同一事實之認定），
    皆難謂係具體理由，俾與第二審上訴制度旨在請求第二審法
    院撤銷、變更第一審不當或違法之判決，以實現個案救濟之
    立法目的相契合，並節制濫行上訴（最高法院97年度台上字
    第892號刑事判決意旨參照）。
二、被告上訴意旨略以：被告已深知錯誤，且已接受替代療法治
    療，爰提起上訴，請求減輕其刑或改諭知接受替代療法治療
    云云。
三、原審因被告就被訴事實為有罪之陳述，並聽取被告之意見後
    ，裁定依簡式審判程序審理，據以判決認定上訴人即被告有
    施用第一級毒品犯行，係依憑被告於警詢、偵查及原審審理
    時之自白，並有臺南縣警察局永康分局偵辦毒品危害防制條
    例案送驗尿液編號與真實姓名對照表編號名冊、長榮大學99
    年8月3日確認報告及刑案資料查註紀錄表等相關證據在卷可
    資佐證，因認被告所為，係犯毒品危害防制條例第10條第1
    項施用第一級毒品罪。並敘明被告前於93年間曾因違反毒品
    危害防制條例案件，經法院判處應執行有期徒刑1年8月確定
    ，又於97年間，復因違反毒品危害防制條例等案件，經法院
    判處應執行有期徒刑10月確定，而於98年10月27日執行完畢
    （原判決誤載為98年10月22日）。其受有期徒刑執行完畢，
    5年以內再故意犯本件有期徒刑以上之施用第一級毒品罪，
    應依刑法第47條第1項規定，論以累犯，並加重其刑，已敘
    述其所憑之證據及其認定之理由。復敘明審酌被告施用毒品
    ，足以戕害其身心，滋生其他犯罪，惡化治安，嚴重損及公
    益，且被告前曾犯施用毒品經強制戒治及法院判刑執行完畢
    ，竟於短期內再為本件施用毒品犯行，顯見其不思悔改，自
    制力亦顯不佳；惟另考量其施用毒品行為於本質上係屬自我
    戕害行為，反社會性之程度應屬較低等一切情狀，量處上訴
    人即被告有期徒刑8月如原判決主文所示之刑。從形式上觀
    察，原判決並無判決違背法令之情形存在。
四、按量刑之輕重，係屬事實審法院得依職權自由裁量之事項，
    苟以被告之責任為基礎，復已斟酌刑法第57條各款所列情狀
    而為刑之量定，復未逾越法定刑度，不容任意指為違法（最
    高法院96年台上字第7018號判決意旨參照）。經查，原判決
    已詳細記載其審酌科刑之一切情狀之理由，既未逾越法定刑
    度，又未濫用自由裁量之權限，刑度亦屬妥適，核無不當或
    違法之情形。另上訴人請求撤銷原判決，改諭知被告接受替
    代療法治療云云，惟上訴人前已經法院裁定令入戒治處所施
    以強制戒治，並於90年5月14日強制戒治期滿執行完畢，業
    據原判決說明於上。被告再於強制戒治期滿釋放後，5年內
    再犯本件施用第一級毒品罪，檢察官即應依法追訴，毒品危
    害防制條例第23條第2項定有明文。本案既經檢察官提起公
    訴，法院即應依法判罪處刑，自無從為命被告接受替代療法
    治療之諭知。被告上訴理由徒以原審量刑失之過重或請求改
    諭知被告接受替代療法為由，而未具體指摘或表明原判決有
    何認定事實錯誤、違背法令或量刑等足以影響判決本旨之不
    當或違法，難謂已具體提出上訴理由。揆諸上開說明，本件
    上訴未敘述具體理由，其上訴不合法，應予駁回，並不經言
    詞辯論為之。
五、依刑事訴訟法第367條前段、第372條，判決如主文。
中    華    民    國    99    年    12    月    28    日
                  刑事第六庭    審判長法  官  董武全
                                      法  官  賴純慧
                                      法  官  林英志
以上正本證明與原本無異。
如不服本判決應於收受送達後10日內向本院提出上訴書狀，其未
敘述上訴理由者，並得於提起上訴後10日內向本院補提理由書（
均須按他造當事人之人數附繕本）「切勿逕送上級法院」。
                                      書記官  魏安里
中    華    民    國    99    年    12    月    28    日

司法院資訊處製作；財團法人民間司法改革基金會備份。
